【裁判字號】    92,易,887
【裁判日期】    920725
【裁判案由】    違反著作權法
【裁判全文】
臺灣臺北地方法院刑事判決                          九十二年度易字第八八七號
    公訴人  臺灣臺北地方法院檢察署檢察官
    被  告  甲○○  男  五十二.
右列被告因違反著作權法案件，經檢察官提起公訴（九十二年度偵字第二七二三號、
第八四０四號），本院判決如左：
      主  文
甲○○連續擅自以重製之方法侵害他人之著作財產權，處有期徒刑捌月，緩刑貳年。
扣案重製之「Surgery of the Ear」影本貳本及「技術分析精論（上）」壹本均沒收
。
      事  實
一、甲○○係設於台北市○○街八四號之一「天方打字印刷品行」之實際負責人，明
    知未經著作財產權人同意，不得擅自以重製方法侵害他人享有著作財產權之著作
    物，於民國九十一年三月間某日（起訴書誤繕為同年九月間），未經著作財產權
    人美商益思維科學股份有限公司（下稱益思維公司）及美商麥格羅希爾國際股份
    有限公司（下稱麥格羅希爾公司）同意，竟基於營利意圖接受某不詳顧客委託，
    連續在「天方打字印刷品行」上址，以影印方式擅自重製「Surgery of the Ear
    」影本二本及「技術分析精論（上）」影本一本，以此方法侵害益思維公司及麥
    格羅希爾公司前開著作財產權。嗣於同年九月二十七日下午二時許，為法務部調
    查局台北市調查處調查員在「天方打字印刷品行」上址，搜索扣得侵害侵害前開
    著作權財產之重製「Surgery of the Ear」影本二本及「技術分析精論（上）」
    影本一本。
二、案經益思維公司及麥格羅希爾公司委由丁○○律師、丙○○律師及乙○○律師訴
    請法務部調查局台北市調查處移送台灣台北地方法院檢察署檢察官偵查起訴。
      理  由
一、右揭事實，業據被告甲○○於台北市調處及本院審理時供承不諱，核與告訴代理
    人丁○○律師指述情節相符。而「技術分析精論（上）」中文譯本係麥格羅希爾
    公司授權寰宇出版股份有限公司，再由寰宇出版股份有限公司委託寰宇證券投資
    顧問股份有限公司進行中文翻譯，取得翻譯語文著作權利等情，此有丁○○律師
    提出翻譯合約、寰宇出版股份有限公司及寰宇證券投資股份有限公司出具聲明書
    在卷可參，被告未經益思維公司及麥格羅希爾公司同意，擅自以影印方式重製「
    Surgery of the Ear」及「技術分析精論（上）」，侵害益思維公司及麥格羅希
    爾公司前開著作財產權，復有「Surgery of the Ear」影本二本及「技術分析精
    論（上）」影本一本扣案可稽，足徵被告自白與事實相符。是本件事證明確，被
    告犯行洵堪認定。
二、按被告犯罪後，著作權法業於九十二年七月九日修正公布，並於同年月十一日生
    效，原著作權法第九十一條第一項擅自以重製方法侵害他人著作財產權，處有期
    徒刑六月以上三年以下有期徒刑，得併科新台幣二十萬元以下罰金，經修正提高
    處五年以下有期徒刑、拘役或併科新台幣二十萬元以上二百萬元以下罰金，經比
    較新舊法結果，以行為時之舊法對被告較為有利。雖新法以「意圖營利」為要件
    ，限縮可罰性範圍，但被告係經營印刷打字行為業，其基於營利意圖接受顧客委
    託影印書籍甚明，則其重製行為均該當行為時及裁判時之著作權法第九十一條第
    一項之構成要件，茲行為時之刑度既較裁判時法為輕，依刑法第二條第一項但書
    規定，自應適用行為時之著作權法處斷。核被告所為，係犯行為時著作權法第九
    十一條第一項之擅自以重製之方法侵害他人之著作財產權罪。又被告受不詳顧客
    委託影印前開書籍，在行為時被告與該名顧客固應論以重製罪之共犯，然一般影
    印書籍者而言，鮮少有影印一、二本書從事販售情形，則該不詳委託印書者應係
    單純重製行為，惟新修正著作權法第九十一條第二項卻規定非意圖營利以重製方
    法侵害他人著作財產權，重製份數超過五份，或侵害總額按查獲得合法著作重製
    物市價計算超過三萬元，始處以刑事罰責，則該名顧客依裁判時之新修正著作權
    法而論，其行為已屬不罰，則被告與該委託影印書籍者自無論以共犯，併此敘明
    。被告先後多次以影印方法重製前開著作財產權之犯行，時間緊接，犯罪構成要
    件相同，顯係基於概括犯意為之，應依刑法第五十六條連續犯規定論以一罪，並
    加重其刑。爰審酌被告開設印刷打字店，卻未能尊重他人著作財產權，擅自以影
    印方式重製告訴人公司擁有前開語文著作，惟其重製份數只有三本，且被告事後
    表示悔意，接受公訴人建議之刑度予以認罪及犯後態度尚稱良好等情狀，量處如
    主文所示之刑。末查，被告未曾受有期徒刑以上刑之宣告，此有台灣高等法院被
    告全國前案紀錄表一紙在卷可憑，本院認其經此論罪科刑之教訓，應知所警惕，
    尊重他人著作財產權而無再犯之虞，所宣告之刑以暫不執行為適當，爰併宣告緩
    刑二年，以策自新。
三、扣案重製之「Surgery of the Ear」影本二本及「技術分析精論（上）」一本，
    係被告所有因犯罪所得之物，業據其供明在卷，應依刑法第三十八條第一項第三
    款規定宣告沒收。至於，前開二本原著，並非被告所有之物，不另為沒收諭知。
據上論斷，應依刑事訴訟法第二百九十九條第一項前段，行為時著作權法第九十一條
第一項，刑法第十一條前段、第二條第一項但書、第五十六條、第七十四條第一款、
第三十八條第一項第三款，判決如主文。
本案經檢察官蔡宏展到庭執行職務。
中      華      民      國    九十二    年      七      月    二十五    日
                              臺灣臺北地方法院刑事第一庭
                                  法    官    傅  中  樂
右正本證明與原本無異。
如不服本判決，應於判決送達後十日內，向本院提出上訴狀。
                                  書 記 官    陳  靜  君
中      華      民      國    九十二    年      七      月    二十五    日
附論罪科刑依據法條：
行為時著作權法第九十一條
擅自以重製之方法侵害他人之著作財產權者，處六月以上三年以下有期徒刑，得併科
新台幣二十萬元以下罰金。
意圖銷售或出租而擅自以重製之方法侵害他人之著作財產權者，處六月以上五年以下
有期徒刑，得併科新台幣三十萬元以下罰金。


司法院資訊處製作；財團法人民間司法改革基金會備份。
